臺灣高等法院刑事判決　　　　　　　　　　　　　　　九十一年度上易字第九四號
　　上　訴　人　臺灣桃園地方法院檢察署檢察官
　　被　　　告　乙○○
右上訴人因被告竊盜案件，不服臺灣桃園地方法院九十年度易字第二一四六號，中華
民國九十年十一月十五日第一審判決（起訴案號：臺灣桃園地方法院檢察署九十年度
偵字第一二七八二號、第一三二七五號），提起上訴，暨併案審理（同上署九十年度
偵字第二○一九一號），本院判決如左：
    主  文
原判決撤銷。
乙○○連續毀越門扇竊盜，處有期徒刑壹年。
    事  實
一、乙○○基於意圖為自己不法所有之概括犯意，先於民國九十年六月十四日下午二
    時許，桃園縣蘆竹鄉○○○路五六巷二七弄十五號一樓丙○○住處，持其本人家
    中之掃把一支，以握柄將該住處防盜鐵門之鐵條損壞撐開，再伸手踰越該鐵門開
    啟門鎖，侵入該住宅（侵入住宅部分未據告訴），於屋內再毀壞附屬於丙○○房
    間門之喇叭鎖，竊取丙○○所有價值新台幣（下同）八千元之ＭＯＴＯＲＯＬＡ
    牌行動電話一支及現金四千元，得手後手機供己使用，現金則花用完盡。又於同
    年七月十八日中午時，至甲○○工作之桃園縣蘆竹鄉○○路三五０巷二五號公司
    ，趁大門未關且無人看管之際，侵入該建築物（侵入建築物部分未據告訴）竊取
    甲○○所有之鑰匙一串，得手後，承續上開竊盜之概括犯意，至同巷路邊，以竊
    得之鑰匙開啟甲○○所有之自用小客車車門，再竊取置於車內甲○○所有之ＮＯ
    ＫＩＡ牌行動電話一支；復於同日下午四時許，持上開竊得之鑰匙至桃園縣中壢
    市○○○街十六號七樓甲○○住處，開啟大門侵入其內（侵入住宅部分未據告訴
    ），竊取甲○○所有之金項鍊四條、金手鍊五條、戒指九只、金墜子二個、金鎖
    片四片及現金二千四百元（總值約十二萬元），得手後，除將現金花用完盡並將
    部分金飾持往銀樓變賣得款花用；嗣丙○○及甲○○報警始循線查獲上情。
二、乙○○復基於前開為自己不法所有之概括犯意，九十年八月十八日中午十二時許
    ，在桃園縣蘆竹鄉○○路一○四巷四十五弄六號二樓吳源祥家中與其聊天後，趁
    機竊取吳源祥所有車牌ＩＣ─八三一七號自小客車鑰匙一支，得手後，再至同路
    二○八號旁啟動該自小客車竊取駛離，經吳源祥發覺報警查獲。
三、案經桃園縣警察局大園分局、龜山分局報告臺灣桃園地方法院檢察署檢察官偵查
    起訴暨併案審理。
    理  由
一、被告乙○○雖經本院合法傳喚未著，惟右揭時、地連續竊盜上述財物之犯行，業
    為被告迭於警訊、偵查及原審審理中坦承不諱，核與被害人丙○○、甲○○、吳
    源祥及證人鍾立宏分別於警訊、偵查證述之情節相符，並有丙○○住處現場照片
    九張、贓物認領保管單四紙，及龍麟、鈺堂、雅奇等銀樓買入被告所出售之金飾
    之登記簿三紙在卷可稽，本件事證明確，被告犯行洵堪認定，應予依法論科。
二、核被告所為，如事實欄一、二所載分別係犯刑法第三百二十一條第一項第二款之
    毀越門扇竊盜罪及同法第三百二十條第一項之普通竊盜罪。被告二次毀越門扇進
    而竊取被害人丙○○所有之財物，及竊取被害人甲○○鑰匙一串之目的即係為竊
    取其車上及住處之物，均係分別對同一法益持續為侵害，且前後行為時間密接，
    應分別為接續之一竊盜行為，應認僅分別構成單純一罪。又被告先後三次竊盜被
    害人丙○○、甲○○及吳源祥財物之犯行，時間緊接，所犯構成要件相同，顯係
    基於概括犯意為之，應依刑法第五十六條規定論以連續犯，並從一重之刑法第三
    百二十一條第一項第二款之毀越門扇竊盜罪處斷。併案之被告竊取被害人吳源祥
    所有自用小客車部分，雖未為起訴書敘及，惟此部分與本件起訴部分有連續犯之
    裁判上一罪關係，應為起訴效力所及，本院自得併為審酌。
三、原審認被告罪證明確，而予以論罪科刑，固非無見。惟原審未及審酌被告行竊被
    害人吳源祥所有自用小客車部分，容有未洽。公訴人以原審未及審酌之上開部分
    提起上訴，為有理由，自應由本院將原判決撤銷改判。爰審酌被告連續竊取友人
    財物之犯罪動機、目的、手段，犯罪所生之危害，及犯罪後曾坦承犯行等一切情
    狀，量處如主文第二項所示之刑。至被告持以毀壞被害人丙○○住處鐵門鐵條之
    掃把一支，雖坦承為其家中所有，然並不能證明該掃把確為被告所有，自不得沒
    收。
四、被告經合法傳喚，無正當之理由不到庭，爰不待其陳述，逕行判決。
據上論斷，應依刑事訴訟法第三百七十一條、第三百六十九條第一項前段、第三百六
十四條、第二百九十九條第一項前段，刑法第五十六條、第三百二十一條第一項第二
款，判決如主文。
本案經檢察官吳國南到庭執行職務。
中      華      民      國    九十一年      四      月     十二     日
                              臺灣高等法院刑事第二十三庭
                                  審判長法  官  黃  瑞  華
                                        法  官  吳      燦
                                        法  官  雷  雯  華
右正本證明與原本無異。
不得上訴。
                                        書記官  陳  思  云
中      華      民      國    九十一    年      四      月     十二     日
附錄：本案論罪科刑法條全文
刑法第三百二十一條
犯竊盜罪而有左列情形之一者，處六月以上五年以下有期徒刑：
一、於夜間侵入住宅或有人居住之建築物、船艦或隱匿其內而犯之者。
二、毀越門扇、牆垣或其他安全設備而犯之者。
三、攜帶兇器而犯之者。
四、結夥三人以上而犯之者。
五、乘火災、水災或其他災害之際而犯之者。
六、在車站或埠頭而犯之者。
前項之未遂犯罰之。
